臺灣桃園地方法院小額民事判決
111年度壢小字第562號
原      告  馨琳揚企管顧問有限公司


法定代理人  唐明良  
訴訟代理人  黃致維  
被      告  廖靖杰即廖國榜    


上列當事人間請求給付電信費事件，本院於民國111年5月4日言
詞辯論終結，判決如下：
　　主    文
一、被告應給付原告新臺幣（下同）20,152元，及自民國104年9
    月2日起至清償日止，按週年利率5%計算之利息。
二、訴訟費用1,000元由被告負擔。
三、本判決得假執行。    
    理  由  要  領
一、按民事訴訟法第436條之8第1項規定：「關於請求給付金錢
    或其他代替物或有價證券之訴訟，其標的金額或價額在新台
    幣十萬元以下者，適用本章所定之小額程序。」同法第436 
    條之18規定：「判決書得僅記載主文，就當事人有爭執事項
    ，於必要時得加記理由要領。」
二、原告主張
　　被告前向訴外人亞太電信股份有限公司（下稱亞太電信）申
    請租用行動電話門號，並簽訂行動電話服務申請書（下稱系
    爭契約），嗣系爭契約因被告積欠電信費而遭亞太電信終止
    ，被告尚積欠亞太電信電信費、小額代收費用及專案補償款
    共20,152元（下稱系爭債務）。嗣亞太電信於109年9月11日
    將系爭債務之債權讓與原告，原告迭經催討均未獲置理，爰
    依系爭契約、消費借貸及債權讓與之法律關係提起本件訴訟
    等語。並聲明：被告應給付原告20,152元，及自104年9月2
    日起至清償日止，按週年利率5%計算之利息。
三、被告答辯
　　當時與亞太電信簽立之行動電話服務契約是一年一約，但原
    告稱是三年一約。嗣後其與亞太電信確認，亞太電信表示是
    兩年一約。其要繳納電信費用時，亞太電信表示已將債權轉
    讓給他人，故其沒辦法繳費；其之前有跟原告談和解，但原
    告不願意；其都有繳電話費，應該只剩兩個月或三個月之電
    信費用未繳納，原告請求之金額不合理，且印象中其並沒有
    簽立專案同意書等語，資為抗辯。並聲明：原告之訴駁回。
四、是依上揭規定，以下僅就被告抗辯事項記載理由要領如下：
（一）按民事訴訟法第277條本文規定：「當事人主張有利於己
      之事實者，就其事實有舉證之責任。」又按原告對於自己
      主張之事實已盡證明之責後，被告對其主張，如抗辯其不
      實並提出反對之主張者，則被告對其反對之主張，亦應負
      證明之責，此為舉證責任分擔之原則。又各當事人就其所
      主張有利於己之事實，均應負舉證之責，故一方已有適當
      之證明者，相對人欲否認其主張，即不得不更舉反證（最
      高法院99年度台上字4835號判決意旨參照）。
（二）查本件被告固辯稱其未簽立專案同意書等語。然觀諸原告
      提出之行動電話服務申請書與專案同意書上銷售店點蓋章
      處之欄位所蓋用銷售店點章戳日期相同，且被告舊名「廖
      國榜」之筆跡亦大致相符。而本件被告並無抗辯行動電話
      服務申請書上被告舊名「廖國榜」之筆跡非其簽立，可認
      該專案同意書應係被告於簽立行動電話服務申請書時同日
      簽立，是被告抗辯其未簽立專案同意書，並不可採。被告
      復抗辯都有繳電話費，應該只剩兩個月或三個月之電信費
      用未繳納等語。然被告並未提出任何清償紀錄或其他證據
      供本院審酌，難認被告此部分之抗辯可採。
五、綜上所述，原告依系爭契約、消費借貸及債權讓與之法律關
    係，請求被告給付原告20,152元，及自104年9月2日起至清
    償日止，按週年利率5%計算之利息，為有理由，應予准許。
六、本件原告勝訴部分係依民事訴訟法第436條之8適用小額訴訟
    程序所為之判決，應就被告敗訴部分，依同法第436條之20
    規定，依職權宣告假執行。
七、本件事證已臻明確，兩造其餘主張陳述及所提之證據，經審
    酌均與本院前揭判斷無影響，毋庸一一論述，附此敘明。
八、訴訟費用負擔之依據：民事訴訟法第78條。並依職權確定訴
    訟費用額如主文第2項所示。　　　
中　　華　　民　　國　　111 　年　　5 　　月　　20　　日
                  中壢簡易庭      法  官  周仕弘
以上為正本係照原本作成。
如不服本判決，應於送達後20日內，向本院提出上訴狀並表明上
訴理由，如於本判決宣示後送達前提起上訴者，應於判決送達後
20日內補提上訴理由書（須附繕本）。
如委任律師提起上訴者，應一併繳納上訴審裁判費。
中　　華　　民　　國　　111 　年　　5 　　月　　20　　日
                                  書記官  巫嘉芸
附錄：
一、民事訴訟法第436條之24第2項：
    對於小額程序之第一審裁判上訴或抗告，非以其違背法令為
    理由，不得為之。
二、民事訴訟法第436條之25：
    上訴狀內應記載上訴理由，表明下列各款事項：
    （一）原判決所違背之法令及其具體內容。
    （二）依訴訟資料可認為原判決有違背法令之具體事實。